【裁判字號】    98,交易,683
【裁判日期】    990430
【裁判案由】    業務過失傷害
【裁判全文】
臺灣臺北地方法院刑事判決             98年度交易字第683號
公  訴  人  臺灣臺北地方法院檢察署檢察官
被      告  乙○○
上列被告因業務過失傷害案件，經檢察官提起公訴（98年度偵字
第21233號），本院判決如下：
    主    文
乙○○犯業務過失傷害罪，處有期徒刑肆月，如易科罰金，以新
臺幣壹仟元折算壹日。
    犯罪事實
一、乙○○原係職業小客車司機，平日以駕駛計程車為業，為從
    事駕駛業務之人。於民國九十八年四月十八日上午十時九分
    許，駕駛車牌號碼為８９１—ＣＴ號計程車，沿臺北市○○
    區○○街由西往東方向行駛，行經臺北市○○區○○路與湖
    口街口時，本應注意汽車行至無號誌之交岔路口，支線道車
    應暫停讓幹線道車先行（就該路段部分，乙○○係行駛於支
    線道），而依當時天候晴朗、日間自然光線、道路乾燥無缺
    陷、路面無障礙物、視距良好等情，並無任何不能注意之情
    形，竟疏未注意，仍於通過上開交岔路口時，貿然前行，適
    有甲○○騎乘車牌號碼ＨＬＵ—９０１號普通重型機車沿臺
    北市○○區○○路由北往南方向行駛至該路口（甲○○就該
    路段部分，係行駛於幹線道），因甲○○未減速慢行而閃避
    不及，遂發生碰撞事故，並致甲○○受有右側股骨幹骨折之
    傷害。
二、案經甲○○訴由臺北市政府警察局中正第二分局報告臺灣臺
    北地方法院檢察署檢察官偵查起訴。
    理    由
一、訊據被告乙○○對於曾於上揭時地駕駛計程車與告訴人甲○
    ○發生車禍，告訴人並因該車禍受有右側股骨幹骨折之傷害
    一事固予承認，惟矢口否認有何過失之情，辯稱當時其係綠
    燈時方駕駛出去，並無過失，應該是告訴人車速過快或告訴
    人車輛之煞車有問題云云。查本件被告於事發之時係計程車
    司機，為從事駕駛業務之人，而事發之時其與告訴人發生車
    禍，告訴人並因該車禍受有右側股骨幹骨折之傷害等情，有
    道路交通事故現場圖、道路交通事故調查報告表(一)、(二)、車
    禍現場照片二十一幀，國立臺灣大學醫學院附設醫院診斷證
    明書一份在卷可稽（見臺灣臺北地方法院檢察署九十八年度
    偵字第二一二三三號卷第八頁、第十三頁、第十八頁至第十
    九頁、第二十四頁至第三十四頁），被告對此亦予承認，此
    情已足認定，從而，本件所應審酌者，乃被告對於車禍發生
    ，是否存有過失。經查：
  (一)按「汽車行駛至交岔路口，其行進、轉彎，應依下列規定：
    ……二、行至無號誌或號誌故障而無交通指揮人員指揮之交
    岔路口，支線道車應暫停讓幹線道車先行。」，道路交通安
    全規則第一０二條第一項第二款定有明文，被告為領取合格
    駕駛執照之駕駛人（見前揭偵卷第十五頁交通事故談話紀錄
    表中被告有攜帶駕駛執照），對此當無不知之理。而查本件
    被告係由臺北市○○區○○街由西往東方向行駛，在該路段
    與同區○○路之交岔路口，南昌路係屬於幹線道，而湖口街
    屬於支線道等情，有道路交通事故現場圖一份在卷可稽（見
    前揭偵卷第十三頁），此情已足認定。是本件被告行駛至湖
    口街及南昌路時，本即應暫停讓由幹線道行駛（即南昌路）
    之告訴人先行，且當時天候晴朗、日間自然光線、道路乾燥
    無缺陷、路面無障礙物、視距良好等情，並無任何不能注意
    之情（見前揭偵卷第十八頁道路交通事故調查表(一)），其並
    無任何不能注意之情事，竟仍疏未注意，仍逕行行駛導致本
    件車禍發生並致告訴人受有前揭傷害，其有過失甚明；且本
    件經具有鑑定車禍事故專業能力之臺北市車輛行車事故鑑定
    委員會鑑定結果，亦同認關於本件車禍事故，被告有支線道
    不讓幹線道先行之過失，有該委員會所出具鑑定意見書一份
    在卷可稽（見前揭偵卷第四十六頁），是被告關於本件車禍
    事故之發生確有過失一情，已足認定。
  (二)被告雖辯稱係告訴人車速過快云云，然本件告訴人自承事發
    時時速約四十公里（見前揭偵卷第十七頁交通事故談話紀錄
    表），雖屬超速（依前述鑑定意見書，亦認此屬肇事次因，
    見前揭偵卷第四十六頁），然告訴人僅些微超速並不至影響
    被告之前述肇事主因，是其此點所辯並不足採；被告雖另稱
    其懷疑告訴人之煞車有問題云云，然其並未提出任何證據以
    明其說，卷內亦無證據證明告訴人所騎乘機車之煞車有問題
    ，是此點亦不足採。
  (三)綜上所述，本件事證明確，被告犯行已堪認定。
二、核被告所為，係犯刑法第二百八十四條第二項前段之業務過
    失傷害罪。爰審酌本件被告過失程度、告訴人所受之傷勢及
    其他一切情狀，量處如主文所示之刑，並諭知易科罰金之折
    算標準。
據上論斷，應依刑事訴訟法刑事訴訟法第二百九十九條第一項前
段，刑法第二百八十四條第二項前段、第四十一條第一項前段，
刑法施行法第一條之一，判決如主文。
本案經檢察官郭騰月到庭執行職務。
中    華    民    國    99    年    4     月    30    日
                  交通法庭法  官  吳冠霆
上正本證明與原本無異。
如不服本判決應於收受送達後10日內向本院提出上訴書狀，並應
敘述具體理由；其未敘述上訴理由者，應於上訴期間屆滿後20日
內向本院補提理由書（均須按他造當事人之人數附繕本）「切勿
逕送上級法院」。告訴人或被害人如對於本判決不服者，應具備
理由請求檢察官上訴，其上訴期間之計算係以檢察官收受判決正
本之日期為準。
                          書記官  黃鈴容
中    華    民    國    99    年    4     月    30    日
附錄法條：刑法第二百八十四條
因過失傷害人者，處 6 月以下有期徒刑、拘役或 5 百元以下罰
金，致重傷者，處 1 年以下有期徒刑、拘役或 5 百元以下罰金
。
從事業務之人，因業務上之過失傷害人者，處 1 年以下有期徒
刑、拘役或 1 千元以下罰金，致重傷者，處 3 年以下有期徒刑
、拘役或 2 千元以下罰金。

司法院資訊處製作；財團法人民間司法改革基金會備份。
